---
title: "Datenschatz Suche - Teil 2"
author: "Roland Krasser"
date: "28 2 2021"
output: html_document
---

```{r setup, include=FALSE}
knitr::opts_chunk$set(echo = TRUE, message = FALSE, warning = FALSE)
library(tidyverse)
library(explore)
library(tidydice)
```

# Einführung

Sind Muster, die wir in den Daten finden ein "Datenschatz" oder nur "Zufallsrauschen"?

Entdecke auf spielerische Art grundlegende Konzepte der Statistik und Wahrscheinlichkeitsrechnung (z.B statistische Signifikamz) ganz ohne mathematische Formeln. Wir führen gemeinsam statistische Experimente durch und verwenden dafür das Data Science Tool R/RStudio (über Webbrowser). Alles was du brauchst sind Interesse am Thema und ein Computer mit Teams und Chrome- oder Firefox-Browser. Keine Statistik und Mathematik Vorkenntnisse notwendig.

*Nicht-Ziele:*

* Statistik Ausbildung
* Mathematische Formeln
* Fachbegriffe lernen

*Ziele*

* Spielerisches Ausprobieren
* Wie "denkt" man als Data Scietist / Statistiker
* Wie kann man mit dem Zufall "rechnen" 

## tidydice

{tidydice} ist ein R-Package mit dem man Würfel-Experimente simulieren kann.

Das Package ist auf [CRAN](https://CRAN.R-project.org/package=tidydice "tidydice")

Einen Würfel einmal rollen:

```{r fig.height=1, fig.width=6}
roll_dice(times = 1, rounds = 1) %>% 
  plot_dice()
```

Einen Würfel 6 mal rollen:

```{r fig.height=1, fig.width=6}
roll_dice(times = 6, rounds = 1) %>% 
  plot_dice()
```

Designe dir deinen eigenen Würfel:

```{r fig.height=1, fig.width=6}
roll_dice(times = 6, rounds = 1) %>% 
  plot_dice(fill = "red", fill_success = "brown", 
            point_color = "white", line_color = "grey")
```

## Erwartungswert

Wenn du 6 mal würfelst, wie oft kommt eine 6?

Wenn du 60 mal würfelst, wie oft kommt eine 6?

Macht es einen Unterschied ob du mit 6 Würfeln 10 mal würfelst, oder mit 1 Würfel 60 mal?

## Ausgangssituation

In unserem letzten "Hands On" wurde ein Produkt ca. von jedem 6. Kunden gekauft - das entspricht der gleichen Wahrscheinlichkeit, wie bei einem Würfel eine 6 zu würfeln (1/6 = 16,7%).

Nun hat die Produktentwicklung eine Änderung am Produkt vorgenommen, es ist nun ganz rot. Das rote Produkt haben 14 von 60 Kunden gekauft (23,3%) - das ist eine um fast 40% höhere Take-Rate als vorher! Soll die Produktion jetzt umgestellt werden (Investitionskosten von 1 Mio EUR)?

# Ergebnisse

