---
title: "significant"
author: "Roland Krasser"
date: "14 2 2021"
output: html_document
---

```{r setup, include=FALSE}
knitr::opts_chunk$set(echo = TRUE, message = FALSE, warning = FALSE)
library(tidyverse)
library(explore)
library(tidydice)
```

# Einführung

Ein Grundverständnis von Statistik und Wahrscheinlichkeitsrechnung ist für Advanced Analytics und Data Science sehr hilfreich.

## tidydice

{tidydice} ist ein R-Package mit dem man Würfel-Experimente simulieren kann.

Das Package ist auf [CRAN](https://CRAN.R-project.org/package=tidydice "tidydice")

Einen Würfel einmal rollen:

```{r fig.height=1, fig.width=6}
roll_dice(times = 1, rounds = 1) %>% 
  plot_dice()
```

Einen Würfel 6 mal rollen:

```{r fig.height=1, fig.width=6}
roll_dice(times = 6, rounds = 1) %>% 
  plot_dice()
```

Designe dir deinen eigenen Würfel:

```{r fig.height=1, fig.width=6}
roll_dice(times = 6, rounds = 1) %>% 
  plot_dice(fill = "yellow", fill_success = "gold", 
            point_color = "blue", line_color = "lightblue")
```

## Erwartungswert

Wenn du 6 mal würfelst, wie oft kommt eine 6?

Wenn du 60 mal würfelst, wie oft kommt eine 6?

Macht es einen Unterschied ob du mit 6 Würfeln 10 mal würfelst, oder mit 1 Würfel 60 mal?

## Ausgangssituation

In unserem letzten "Hands On" wurde ein Produkt ca. von jedem 6. Kunden gekauft - das entspricht der gleichen Wahrscheinlichkeit, wie bei einem Würfel eine 6 zu würfeln (1/6 = 16,7%).

Nun hat die Produktentwicklung eine Änderung am Produkt vorgenommen, es ist nun ganz rot. Das rote Produkt haben 14 von 60 Kunden gekauft (23,3%) - das ist eine um fast 40% höhere Take-Rate als vorher! Soll die Produktion jetzt umgestellt werden (Investitionskosten von 1 Mio EUR)?

# Entscheidung
